【裁判字號】    98,訴,186
【裁判日期】    980430
【裁判案由】    違反毒品危害防制條例
【裁判全文】
臺灣嘉義地方法院刑事判決               98年度訴字第186號
公  訴  人  臺灣嘉義地方法院檢察署檢察官
被      告  甲○○
                    （現於臺灣嘉義監獄鹿草分監執行中）
上列被告因違反毒品危害防制條例案件，經檢察官提起公訴（九
十八年度毒偵字第一八０號、第二二五號），本院合議庭裁定由
受命法官以簡式程序進行審理，判決如下：
    主  文
甲○○施用第二級毒品，累犯，處有期徒刑伍月。又施用第一級
毒品，累犯，處有期徒刑玖月。又施用第二級毒品，累犯，處有
期徒刑伍月。又施用第一級毒品，累犯，處有期徒刑玖月。應執
行有期徒刑貳年。
    犯 罪 事 實
一、甲○○前於民國九十二年因施用毒品案件，經臺灣板橋地方
    法院以九十二年度毒聲字第二九三六號裁定令入勒戒處所施
    予觀察、勒戒後，因有繼續施用毒品傾向，經同院以九十二
    年度毒聲字第三二三一號裁定令入戒治處所施予強制戒治，
    ，再經同院以九十三年度毒聲字第六六二號裁定停止戒治，
    所餘期間付保護管束，迄九十三年十月十六日期滿未經撤銷
    停止戒治而執行完畢。復於九十四年間因違反毒品危害防制
    條例案件，經臺灣臺北地方法院以九十四年度訴字第四二八
    號判處有期徒刑八月確定，迄九十五年三月二十九日期滿執
    行完畢。詎仍不知悛悔，於上開強制戒治執行完畢五年內，
    分別為下列行為：（一）九十七年十月七日晚上八時許，在
    其友人位在嘉義市○區○○○街九十六號之住處內，基於施
    用第二級毒品之犯意，以將甲基安非他命置於玻璃球內燒烤
    吸食氣體方式，施用第二級毒品甲基安非他命乙次。另基於
    施用第一級毒品之犯意，以將海洛因摻水放入針筒注射之方
    式，施用第一級毒品海洛因乙次。嗣於九十七年十月八日晚
    上十一時二十分許，為警採其尿液送驗，其結果呈嗎啡陽性
    、可待因陽性及甲基安非他命陽性反應，而悉上情。（二）
    九十七年十一月十日某時許，另起施用第二級毒品之犯意，
    在上址以將甲基安非他命置於玻璃球內燒烤之方式，施用第
    二級毒品甲基安非他命乙次。於同年月十三日某時許，另起
    施用第一級毒品之犯意，在上址以將海洛因摻水放入針筒注
    射之方式，施用第一級毒品海洛因乙次。嗣於九十七年十一
    月十三日晚上十一時四十分許，為警採其尿液送驗，其結果
    呈嗎啡陽性、可待因陽性及甲基安非他命陽性反應，而悉上
    情。
二、案經嘉義市政府警察局第一分局及嘉義縣警察局中埔分局報
    請臺灣嘉義地方院檢察署檢察官偵查起訴。
    理  由
一、訊據被告甲○○對於上開犯罪事實均坦承不諱（見本院卷第
    41頁、第42頁）；而被告於九十七年十月八日晚上十一時二
    十分許及九十七年十一月十三日晚上十一時四十分許，為警
    採其尿液送驗，其結果均呈嗎啡陽性、可待因陽性及甲基安
    非他命陽性反應等情，有高雄市立凱旋醫院濫用藥物尿液檢
    驗報告、詮昕科技股份有限公司濫用藥物尿液檢驗報告各乙
    份及代號與真實姓名對照表二紙在卷可稽，均足資擔保被告
    於本院審理時所為之上開任意性自白確與事實相符，應堪採
    信。而被告前於九十二年因施用毒品案件，經臺灣板橋地方
    法院以九十二年度毒聲字第二九三六號裁定令入勒戒處所施
    予觀察、勒戒後，因有繼續施用毒品傾向，經同院以九十二
    年度毒聲字第三二三一號裁定令入戒治處所施予強制戒治，
    ，再經同院以九十三年度毒聲字第六六二號裁定停止戒治，
    所餘期間付保護管束，迄九十三年十月十六日期滿未經撤銷
    停止戒治而執行完畢等情，有其臺灣高等法院被告前案紀錄
    表乙份在卷可憑，是被告上開於強制戒治執行完畢釋放後五
    年內再犯本件施用海洛因及甲基安非他命毒品之犯行，至堪
    認定，均應依法論科。
二、按海洛因、甲基安非他命分別屬毒品危害防制條例所定之第
    一級、第二級毒品，故核被告甲○○所為，分別係犯毒品危
    害防制條例第十條第一項、第二項之施用第一級、第二級毒
    品罪；其施用前持有海洛因及施用前持有甲基安非他命之低
    度行為，均為施用之高度行為所吸收，均不另論罪。而被告
    所犯上開四罪，罪名互異，犯意各別，應分論併罰。又被告
    前於九十四年間因違反毒品危害防制條例案件，經臺灣臺北
    地方法院以九十四年度訴字第四二八號判處有期徒刑八月確
    定，迄九十五年三月二十九日期滿執行完畢等情，則有被告
    之臺灣高等法院被告全國前案紀錄表乙份附卷可佐，其於五
    年內故意再犯本件有期徒刑以上之罪，為累犯，均應依刑法
    第四十七條第一項加重其刑。爰審酌被告前有違反毒品危害
    防制條例前科之素行，國小肄業之智識程度，前曾因施用毒
    品而經觀察、勒戒及強制戒治程序，竟未思悔改，另起意再
    為上開施用毒品犯行，顯然缺乏禁絕毒害決心，並衡酌被告
    施用毒品之種類、次數，再考量施用毒品犯行係屬戕害自身
    健康之行為，尚未危害他人，且被告於本院審理中能坦承犯
    行，其犯後態度尚稱良好等一切情狀，分別量處如主文所示
    之刑，並定其應執行刑，以資懲儆。
據上論斷，應依刑事訴訟法第二百七十三條之一第一項、第二百
九十九條第一項前段，毒品危害防制條例第十條第一項、第二項
，刑法第十一條前段、第四十七條第一項、第五十一條第五款，
判決如主文。
本案經檢察官陳則銘到庭執行職務。
中    華    民    國    98    年    4     月    30    日
                     刑事第五庭  法  官  曾宏揚
以上正本證明與原本無異。
如不服本判決應於收受判決後10日內向本院提出上訴書狀，並應
敘述具體理由；其未敘述上訴理由者，應於上訴期間屆滿後20日
內向本院補提理由書（均須按他造當事人之人數附繕本）「切勿
逕送上級法院」。
中    華    民    國    98    年    4     月    30    日
                                 書記官  陳慶昀
附錄論罪科刑法條：
毒品危害防制條例第10條
施用第一級毒品者，處 6 月以上 5 年以下有期徒刑。
施用第二級毒品者，處 3 年以下有期徒刑。


司法院資訊處製作；財團法人民間司法改革基金會備份。
